## Martín Nicolás Parolari

## Datos personales

#### Celular

11-3462-9639

#### Email:

mnparolari@gmail.com

#### Dirección:

Villa Devoto - CABA

# Conocimientos y especializaciones

#### Programación:

- HTML 5 y CCS3.
- SASS.
- · Javascript.
- React JS.
- Next JS.
- Node JS
- GIT,
- Postgress SQL
- Firebase

#### Diseño:

· Photoshop.

#### Comunicación:

- Community Manager.
- Redacción.
- · Corrección de texto.

#### Otros

 Paquete Office en uso intensivo de datos.

#### Idiomas

Ingles intermedio

## Certificados

Desarrollo web Javascript





## Repositorio

GitHub



Desarrollador Front-End. Administrador de redes y aplicaciones en programa de política públicas. Con experiencia en la gestión e implementación, en la asistencia y acompañamiento a proyectos de índole urbano, social y productivo en territorios de alta vulnerabilidad social. Técnico en Periodismo y Comunicación.

## Experiencia laboral

#### Administrador de redes y aplicaciones

Secretaría de Integración Socio Urbana - Ministerio de Desarrollo Social | Diciembre 2021 - Actualidad

Responsable general de funcionamiento de App para teléfonos móviles "Mi Pieza Argentina". Articulación con desarrolladores informáticos. Control de avances de beneficiarias en el ciclo del proceso. Testeo permanente de errores. Identificación de mejoras. Mantenimientos y generación de informes vinculados

Herramientas y aptitudes: Hardware • Bases de datos • PGAdmin • Microsoft Power Query • Lenguaje de consulta (query) • Tecnología de la información • Mejora de procesos

#### Gestión e integración de Proyectos/Políticas públicas

Organismo Provincial de Integración Social y Urbana | Marzo 2020 - Noviembre 2021

Dirección de Integración de Proyectos - La Plata

Marzo 2020 - Octubre 2020

con el uso de la App.

Articulación interinstitucional de los proyectos integrales con las direcciones Social, Urbana, Productiva, Sistematización de datos y Comunicación.

Dirección Provincial de Evaluación de Políticas Urbanas y Control de Gestión en los barrios Carlos Gardel y Presidente Sarmiento - Morón.

Nov 2020 - Nov 2021

Gestión territorial del proyecto de Regularización Dominial y trabajo con cooperativas de la economía popular, del programa de Gestión de Residuos Sólidos Urbanos y organizaciones sociales.

Asistencia y seguimiento de proyectos sociales: Promoción y acompañamiento educativo, Organización Social del Cuidado y Comunicación, Arte y Cultura. Diseño y gestión del área de Comunicación de la Coordinación Territorial de Morón.

### Educación

#### Desarrollo de aplicaciones Coderhouse

Estado: En curso Fecha de inicio: 2020

# Periodismo y Comunicación ISEC | Tecnicatura

Estado: Graduado

Fecha de inicio y fin: 2014 - 2017